【裁判字號】    96,易,396
【裁判日期】    970509
【裁判案由】    詐欺
【裁判全文】
臺灣新竹地方法院宣示判決筆錄           96年度易字第396號
公  訴  人  臺灣新竹地方法院檢察署檢察官
被      告  乙○○
選任辯護人  洪維煌律師
被      告  甲○○
上列被告因詐欺案件，檢察官提起公訴（95年度偵字第4704號）
後，聲請改依協商程序而為判決，本院於中華民國97年5月9日下
午4時，在本院刑事第八法庭宣示判決，出席職員如下：
法官起立朗讀判決主文、犯罪事實要旨、處罰條文、附記事項，
及告以上訴限制、期間並提出上訴狀之法院，且諭知記載其內容
：
一、主  文：
    乙○○共同連續意圖為自己不法之所有，以詐術使人將本人
    之物交付，處有期徒刑玖月，如易科罰金，以銀元佰元即
    新臺幣玖佰元折算壹日；減為有期徒刑肆月又拾伍日，如易
    科罰金，以銀元佰元即新臺幣玖佰元折算壹日。
    甲○○共同連續意圖為自己不法之所有，以詐術使人將本人
    之物交付，處有期徒刑捌月，如易科罰金，以銀元佰元即
    新臺幣玖佰元折算壹日；減為有期徒刑肆月，如易科罰金，
    以銀元佰元即新臺幣玖佰元折算壹日。緩刑貳年。
二、犯罪事實要旨：
    乙○○係設於新竹市○○路349巷26號「貳傑國際有限公司
    」（下稱貳傑公司）之負責人，洪晨友（業經臺灣板橋地方
    法院檢察署於民國95年2月27日以95年度偵字第711號為不起
    訴處分確定）、甲○○2人則係受乙○○所雇用，分別擔任
    貳傑公司之業務及查緝產品專案小組執行長。洪晨友、甲○○2人於92年8月18日，以美商雅其拉公司告訴代理人之身分
    表明美商雅其拉公司所有之「ECKO UNLTD」、「MARCECKO」
    、「ECKORED」等商標圖樣遭丙○○所負責之「冠遠有限公
    司」（下稱冠遠公司）侵害為由，偕同內政部警政署保安警
    察第二總隊第一大隊第一中隊前往臺北縣三重市○○○路12
    號1樓冠遠公司營業處所執行搜索，並以丙○○違反商標法
    移送臺灣板橋地方法院檢察署偵辦（該案業經該署於92年11
    月30日以92年度偵字第19225號為不起訴處分確定），冠遠
    公司負責人丙○○為免損害擴大，遂於92年8月27日向貳傑
    公司表示欲磋商和解，乙○○與甲○○均明知其等所經營、
    任職之貳傑公司僅受美商雅其拉公司委託查緝美商雅其拉公
    司所有之「ECKO UNLTD」、「MARCECKO」、「ECKORED」等
    商標圖樣是否遭他人冒用，並非上開商標權人，亦均明知「
    SPITFI REWHEE LS及鬼火圖樣」商標及「WILD STYLE
    TECHNICIANS」商標之專用權人均非乙○○或貳傑公司，竟
    基於意圖為自己不法所有之概括犯意聯絡，共同連續為下列
    詐欺行為：
  (一)於冠遠公司負責人丙○○表示欲與貳傑公司和解時，由乙○○代表貳傑公司向丙○○表示所經營之貳傑公司係美商雅其
    拉公司在臺授權人，使冠遠公司負責人丙○○陷於錯誤，而
    簽立「和解書」，並由冠遠公司開立如附表2所示編號1、2
    之支票予貳傑公司，賠償貳傑公司新臺幣（下同）100萬元
    。
  (二)於92年10月22日由乙○○、甲○○在臺北市○○區○○街90
    之1號冠遠公司內，共同向冠遠公司負責人丙○○磋商授權
    事宜，並提出相關授權使用文件取信於冠遠公司負責人丙○○，使冠遠公司負責人丙○○陷於錯誤，以為貳傑公司確實
    有權同意授權美商雅其拉公司之前開商標予冠遠公司使用，
    遂與乙○○、甲○○所代表之貳傑公司簽立內容如附表一編
    號1所示之「同意書」，內容約定冠遠公司於期限內可使用
    「ECKO UNLTD」商標於冠遠公司之任何產品上，冠遠公司負
    責人丙○○並交付如附表2編號3、4、5所示之面額合計180
    萬元之支票3紙予乙○○、甲○○，作為支付商標使用權之
    權利金之用。
  (三)乙○○、甲○○再向丙○○佯稱其等所經營之貳傑公司有上
    述「SPITFIREWHEELS及鬼火圖樣」商標及「WILD STYLE
    TECHNICIANS」商標之專用權，使丙○○陷於錯誤，以為貳
    傑公司確實有權利同意授權上述2商標予冠遠公司使用，遂
    分別於93年2月3日及93年6月8日，由甲○○代表貳傑公司與
    遠冠公司簽立如附表一編號2、3所示之同意書，冠遠公司並
    交付如附表二編號6、7所示面額合計80萬元之支票2紙予甲○○，作為支付權利金之用。嗣於93年11月19日，美商雅其
    拉公司向臺北縣調查站提出告訴，並全臺大舉搜索查扣冠遠
    公司使用前開「ECKO UNLTD」商標之衣服，遠冠公司始知美
    商雅其拉公司未曾委託任何人於中華民國地區授權使用其公
    司所有之商標，而發覺受騙。案經冠遠公司訴請臺灣板橋地
    方法院檢察署呈請臺灣高等法院檢察署檢察長核轉臺灣新竹
    地方法院檢察署檢察官偵查起訴。
三、處罰條文：
    刑法2條第1項前段、第28條、第339條第1項，修正前刑法第
    41條第1項前段，罰金罰鍰提高標準條例第1條前段、修正前
    罰金罰鍰提高標準條例第2條，現行法規所定貨幣單位折算
    新臺幣條例第2條，中華民國九十六年罪犯減刑條例第2條第
    1項第3款、第7條、第9條。
四、附記事項：
  (一)被告等所為上開犯罪行為，時間均在96年4月24日以前，均
    合於96年7月16日公布生效之中華民國九十六年罪犯減刑條
    例所定之減刑條件，爰依該條例第二條第一項第三款、第七
    條之規定，均減其宣告刑二分之一，並諭知易科罰金之折算
    標準。
  (二)被告乙○○、甲○○與告訴人冠遠有限公司於97年1月24日
    業已達成和解，有卷附和解書及和解筆錄各1紙在卷可參，
    且被告甲○○已於簽訂和解筆錄後，給付60萬元予告訴人，
    以彌補告訴人因本案所受之損害，此有告訴人冠遠有限公司
    於97年4月1日所出具之刑事陳報狀1份在卷可查；又被告乙○○已先給付30萬元予告訴人，就所剩之72萬元，應依本院
    97年度附民字第12號和解筆錄所載之給付方式（原以本票交
    付為付款方式）予告訴人冠遠有限公司，給付方式：被告乙○○應於和解筆錄所載期間之每月月底前匯款至告訴人指定
    之華南商業銀行儲蓄部000000000000號帳戶（戶名：陳淑姿
    ）。故就尚未償還部分（72萬元），依刑事訴訟法第455條
    之2第1項第3款規定，命被告乙○○應支付相當之賠償金，
    併此敘明。
五、協商判決除有刑事訴訟法第455條之4第1項第1款於本訊問程
    序終結前，被告撤銷協商合意或檢察官撤回協商聲請者；第
    2款被告協商之意思非出於自由意志者；第4款被告所犯之罪
    非第455條之2第1項所定得以協商判決者；第6款被告有其他
    較重之裁判上一罪之犯罪事實者；第7款法院認應諭知免刑
    或免訴、不受理者情形之一，及違反同條第2項「法院應於
    協商合意範圍內為判決；法院為協商判決所科之刑，以宣告
    緩刑或2年以下有期徒刑、拘役或罰金為限」之規定者外，
    檢察官與被告均不得上訴。
六、如有前項得上訴之情形，得自收受宣示判決筆錄送達之日起
    10日內，向本院提出上訴書狀，上訴於第二審法院。
中    華    民    國    97    年    5     月     9    日
                  刑事第一庭    書  記  官  陳秀子
                                法      官  許翠玲
以上筆錄正本係照原本作成。
中    華    民    國    97    年    5     月     9    日
                                書  記  官  陳秀子
附錄本案論罪科刑法條全文：
刑法第339條第1項：
意圖為自己或第三人不法之所有，以詐術使人將本人或第三人之
物交付者，處5年以下有期徒刑、拘役或科或併科1,000元以下罰
金。
附表一：
 ┌──┬───┬─────┬───────┬──────┐
 │編號│同意書│同  意  書│同  意  內  容│商標        │
 │    │簽定日│期      間│              │            │
 ├──┼───┼─────┼───────┼──────┤
 │1   │92年10│93年1月1日│貳傑公司與冠遠│ECKO UNLTD  │
 │    │月22日│起至94年9 │公司合作21月期│            │
 │    │      │月30日止。│間，貳傑公司同│            │
 │    │      │          │意冠遠公司可使│            │
 │    │      │          │用右揭商標在冠│            │
 │    │      │          │遠公司下任何產│            │
 │    │      │          │品。          │            │
 ├──┼───┼─────┼───────┼──────┤
 │2   │93年2 │93年3月1日│貳傑公司與冠遠│SPITFIRE    │
 │    │月3日 │起至94年2 │公司合作12月期│            │
 │    │      │月28日止。│間，貳傑公司同│            │
 │    │      │          │意冠遠公司可使│            │
 │    │      │          │用右揭商標在冠│            │
 │    │      │          │遠公司下任何產│            │
 │    │      │          │品。          │            │
 ├──┼───┼─────┼───────┼──────┤
 │3   │92年6 │93年6月15 │貳傑公司與冠遠│WILD STYLE  │
 │    │月8日 │日起至94年│公司合作12月期│TECHNICIANS │
 │    │      │6月15日止 │間，貳傑公司同│            │
 │    │      │。        │意冠遠公司可使│            │
 │    │      │          │用右揭商標在冠│            │
 │    │      │          │遠公司下任何產│            │
 │    │      │          │品。          │            │
 └──┴───┴─────┴───────┴──────┘
附表二：
 ┌──┬──────┬─────┬────┬──────┐
 │編號│票        號│發  票  日│面    額│發票人      │
 ├──┼──────┼─────┼────┼──────┤
 │1   │BB0000000   │92年8月26 │60萬    │冠遠公司    │
 │    │            │日        │        │丙○○      │
 ├──┼──────┼─────┼────┼──────┤
 │2   │PF021341    │92年9月27 │40萬    │冠遠公司    │
 │    │            │日        │        │丙○○      │
 ├──┼──────┼─────┼────┼──────┤
 │3   │PF0000000   │92年11月6 │20萬    │冠遠公司    │
 │    │            │日        │        │丙○○      │
 ├──┼──────┼─────┼────┼──────┤
 │4   │PF0000000   │92年12月31│80萬    │冠遠公司    │
 │    │            │日        │        │丙○○      │
 ├──┼──────┼─────┼────┼──────┤
 │5   │PF0000000   │93年1月10 │80萬    │冠遠公司    │
 │    │            │日        │        │丙○○      │
 ├──┼──────┼─────┼────┼──────┤
 │6   │PH0000000   │93年3月15 │60萬    │冠遠公司    │
 │    │            │日        │        │丙○○      │
 ├──┼──────┼─────┼────┼──────┤
 │7   │CK0000000   │93年7月25 │20萬    │冠遠公司    │
 │    │            │日        │        │丙○○      │
 └──┴──────┴─────┴────┴──────┘


司法院資訊處製作；財團法人民間司法改革基金會備份。
